【裁判字號】    98,易,1626
【裁判日期】    990129
【裁判案由】    違反保護令罪
【裁判全文】
臺灣高雄地方法院刑事判決              98年度易字第1626號
公  訴  人  臺灣高雄地方法院檢察署檢察官
被      告  乙○○
上列被告因違反家庭暴力防治法案件，經檢察官提起公訴（98年
度偵字第30233 號），本院判決如下：
    主  文
乙○○犯違反保護令罪，處有期徒刑捌月。緩刑年，緩刑期間
付保護管束，並應遵守如附表所示事項。
    事  實
一、乙○○與甲○○為夫妻，有家庭暴力防治法第3 條第1 款所
    定家庭成員關係。乙○○前因對甲○○為家庭暴力行為，經
    本院於民國98年2 月28日以97年度家護字第2187號民事通常
    保護令裁定，令其不得對甲○○實施身體或精神上不法侵害
    行為及騷擾行為，保護令有效期間1 年。詎乙○○於98年3
    月4 日收受上開裁定正本後，仍不知警惕，竟基於違反保護
    令之犯意，於98年10月7 日上午8 時10分許，前往甲○○位
    在高雄縣林園鄉○○村○○路84號之住處，持續猛按大門電
    鈴約20至25分鐘以為騷擾，嗣甲○○因不堪其擾而予開門後
    ，乙○○又藉詞爭執，要求甲○○認同該址水塔為伊裝設，
    並持錄音機逼近甲○○錄音以為挑釁而接續騷擾之，違反上
    開保護令，旋為據報到場處理之警員查獲。
二、案經甲○○訴由高雄縣政府警察局林園分局報告臺灣高雄地
    方法院檢察署檢察官偵查起訴。
    理  由
壹、證據能力部分：按被告以外之人於審判外之陳述，雖不符刑
    事訴訟法第159 條之1 至之4 之規定，然經當事人於審判程
    序同意作為證據，法院審酌該言詞陳述或書面陳述作成時之
    情況，認為適當者，亦得為證據，刑事訴訟法第159 條之5
    第1 項定有明文。本判決後開引用具有傳聞證據性質之證據
    資料，已經檢察官、被告於審理期日同意為證據使用，是其
    縱無刑事訴訟法第159 條之1 至第159 條之4 或其他傳聞法
    則例外之情形，亦經本院審酌該證據作成之情況，既無違法
    取得情事，復無證明力明顯過低等情形，以得供做法院判斷
    事實之依據為適當，認為均有證據能力，得為證據。
貳、實體部分：
一、前揭犯罪事實除據被告乙○○於本院審理時自白不諱，並經
    證人即告訴人甲○○於警詢中、證人即被告之女丙○○於本
    院審理時證述綦詳，復有本院97年度家護字第2187號民事通
    常保護令正本及送達證書在卷可稽，被告乙○○自白前揭犯
    行，核與事實相符，其犯行堪予認定，應依法論科。
二、按騷擾，係指任何打擾、警告、嘲弄或辱罵他人之言語、動
    作或製造使人心生畏怖情境之行為，家庭暴力防治法第2 條
    第3 款定有明文。核被告乙○○所為，係犯家庭暴力防治法
    第61條第2 款違反保護令罪。被告持續猛按電鈴後，復以藉
    詞錄音逼近挑釁之方式騷擾被害人之行為，係基於同一違反
    保護令之犯意，於時間、空間密接之情形下，接續所為之數
    舉動，客觀上難以割裂分論，應成立接續犯而僅論以一罪。
三、爰審酌被告乙○○之年齡、品行、智識能力、犯罪手段、情
    狀、對於法益所生侵害之程度，其為45年1 月16日出生、受
    有國小畢業教育程度、無業之人，有年籍資料附卷可參，並
    據被告於本院審理時自陳在卷，本件犯罪時年53歲，前曾犯
    家庭暴力傷害罪，經臺灣高等法院高雄分院92年度上易字第
    380 號（本院91年度易字第3780號）判處有期徒刑4 月確定
    ，於92年5 月30日易科罰金執行完畢（至前揭案發時已逾5
    年），有臺灣高等法院被告前案紀錄表及臺灣高雄地方法院
    檢察署刑案資料查註紀錄表各1 份在卷可按，素行非佳，本
    件經收受送達並已知悉法院所核發保護令之裁定內容，仍漠
    視保護令所表彰之國家公權力及對被害人保護之作用，對被
    害人實施前開騷擾行為，其騷擾之時空及手段，造成被害人
    困擾及對社區鄰里安寧所生影響之程度，及其犯罪後，雖遲
    未與被害人和解以填補行為所生損害，然已知坦承犯行，並
    當庭承諾若是再犯，願受重刑處罰等語之犯後態度等一切情
    狀，量處如主文所示之刑，以資儆懲。
四、又被告乙○○前雖曾因故意犯罪受有期徒刑以上刑之宣告，
    然執行完畢後，5 年以內未曾因故意犯罪受有期徒刑以上刑
    之宣告，已如前述，其此次莽撞行事而違反本院所為保護令
    ，造成被害人之困擾，固有不該，然嗣後既已坦承悔悟，並
    自發性當庭許以如若再犯則甘受重罰之承諾，依其情狀，應
    無再犯之虞，本院審酌告訴人與被告之婚姻關係仍然存續，
    告訴人於本院審理時亦表明如被告日後不再為騷擾行為則願
    予原諒等情，認為前開宣告之刑以暫不執行為適當，爰併諭
    知被告緩刑3 年，緩刑期間付保護管束，另兼顧對被害人身
    心安寧更近一步之保障，並諭令被告於緩刑期間應遵守如附
    表所示保護被害人安全之必要命令，以啟自新。
據上論斷，應依刑事訴訟法第284 條之1 、第299 條第1 項前段
，家庭暴力防治法第38條第1 項、第2 項第2 款、第4 款，刑法
第11條、第74條第1 項第2 款、第2 項第7 款、第93條第1 項，
判決如主文。
本案經檢察官李茂增到庭執行職務
中    華    民    國    99    年    1     月    29    日
                  刑事第十九庭  法  官  陳松檀
以上正本證明與原本無異。
如不服本判決應於收受本判決送達後10日內向本院提出上訴書狀
，其未敘述上訴理由者，並得於提起上訴後10日內向本院補提理
由書狀（均須按他造當事人之人數附繕本）「切勿逕送上級法院
」
中    華    民    國    99    年    1     月    29    日
                                書記官  彭帥雄
附錄本判決論罪科刑法條全文：
家庭暴力防治法第61條
違反法院依第14條第1 項、第16條第3 項所為之下列裁定者，為
本法所稱違反保護令罪，處3 年以下有期徒刑、拘役或科或併科
新臺幣10萬元以下罰金：
一、禁止實施家庭暴力。
二、禁止騷擾、接觸、跟蹤、通話、通信或其他非必要之聯絡行
    為。
三、遷出住居所。
四、遠離住居所、工作場所、學校或其他特定場所。
五、完成加害人處遇計畫。
【附表】
┌─┬───────────────────────────────┐
│  │                       應遵守事項                             │
├─┼───────────────────────────────┤
│一│不得對告訴人甲○○實施身體或精神上不法侵害之行為。            │
├─┼───────────────────────────────┤
│二│不得直接或間接對告訴人甲○○為騷擾之聯絡行為。                │
├─┼───────────────────────────────┤
│三│除經告訴人甲○○逐案同意外，應遠離下列處所至少100 公尺：      │
│  │(一)告訴人甲○○之住所。                                        │
│  │(二)告訴人甲○○位在「高雄縣林園工業區○○○路一號」之工作場所。│
└─┴───────────────────────────────┘

司法院資訊處製作；財團法人民間司法改革基金會備份。
